【裁判字號】    94,上訴,3533
【裁判日期】    951206
【裁判案由】    毒品危害防制條例
【裁判全文】
臺灣高等法院刑事判決                94年度上訴字第3533號
    上  訴  人  乙○○
    即  被  告
    選任辯護人  李進成  律師
                黃勝文  律師
上列上訴人因毒品危害防制條例案件，不服臺灣板橋地方法院93
年度訴字第2292號，中華民國94年8月9日第一審判決（起訴案號
臺灣板橋地方法院檢察署93年度偵字第4993號），提起上訴，判
決如下：
    主      文
原判決撤銷。
乙○○販賣第一級毒品，處有期徒刑拾貳年。
扣案第一級毒品海洛因（驗餘淨重捌點壹公克）、第二級毒品
安非他命（驗餘淨重壹貳陸點柒伍公克）均沒收銷燬。
扣案被覆第一級毒品海洛因、第二級毒品安非他命的外包裝袋貳
只、伍只、電子磅秤壹台、行動電話手機貳支（序號00000
0000000000、000000000000000）、
ＳＩＭ卡貳張（門號0000000000、00000000
00）均沒收。
    事      實
壹、乙○○曾因轉讓第二級毒品，違反毒品危害防制條例，經法
    院判處有期徒刑六月確定，民國九三年七月十九日執行完畢
    （非累犯）。
貳、海洛因及安非他命為毒品危害防制條例第二條所列第一級、
    第二級毒品。
參、乙○○基於販賣第一級、第二級毒品營利的犯意，於九三年
    二月二七或二八日某時，在臺北縣新莊市○○路與二省道路
    口，向姓名年籍不詳，綽號「阿裹（音譯或『阿國』）的成
    年男子，以新臺幣（下同）五萬元，販入海洛因二包（驗餘
    淨重計八‧一三公克）、安非他命五包（驗餘淨重共一二六
    ‧七五公克），俟機販賣予不特定人。
肆、九三年三月三日十二時許，為警持搜索票，於臺北縣萬里鄉
    ○○路二Ｏ四號前，在乙○○身上查獲前述有外包裝被覆的
    海洛因及安非他命，並扣得乙○○所有，供販毒所用電子磅
    秤一台、行動電話手機二支（序號00000000000
    0000、000000000000000）、ＳＩＭ卡
    貳張（門號0000000000、0000000000
    ）。
    理       由
壹、被告觸犯持有第二級毒品犯行，已經撤回上訴。上訴審僅就
    起訴關於販毒部分審理。
貳、事實足認被告或犯罪嫌疑人涉犯最輕本刑三年以上有期徒刑
    罪嫌，並危害國家安全或社會秩序，情節重大而有相當理由
    可信其通訊內容與本案有關，不能或難以其他方法蒐集或調
    查證據，偵查中得由檢察官核發通訊監察書。通訊保障及監
    察法第五條第一項第一款、第二項明文規定。
    臺北市警察局刑事警察大隊依臺灣臺北地方法院檢察署九二
    年十月八日，九二年北檢茂月聲監字第一Ｏ三六號通訊監察
    書、同年十一月七日北檢茂月聲監字第一一八二號通訊監察
    書、九三年一月八日九三年北檢茂月聲監續字第三六號通訊
    監察書，就Ｚ000000000、Ｚ000000000
    、Ｚ000000000行動電話門號進行監聽；九三年二
    月十二日再聲請同署核發九三年北檢茂月聲監續字第一九Ｏ
    號通訊監察書。九三年年三月一日向原審聲請核發搜索票，
    查獲被告。
    前述通訊監察書並依當時線索知悉的犯罪嫌疑人綽號記載案
    由、涉犯法條、監察對象、監察通訊種類及號碼等足資識別
    的特徵、監察處所、監察理由、監察期間、監察方法、聲請
    機關或依職權核發、執行機關、適用法條、監察結果報告等
    事項，符合通訊保障及監察法的法定程序，具有證據能力；
    監聽所得錄音，依憑機械力錄製，未經人為操作、不摻雜個
    人主觀意念，具證據能力；將上述具有證據能力監聽所得錄
    音具體以文字紀錄，屬公務員本於職務製作的紀錄文書。譯
    文所載，並無顯有不可信情況，依刑事訴訟法第一五九條之
    四第一款規定，得為證據。
參、認定被告犯罪事實所憑證據理由
一、被告乙○○對於購買上述毒品、扣得如上毒品的事實坦白承
    認（原審第三九頁）。
二、前述長時期監聽所得，被告為販賣第一級、第二級毒品營利
    而販入海洛因、安非他命的對話（偵四九九三卷第二一二頁
    以下，已經原判決第十二至十七頁及附表三、四詳細登載）
    。
三、被告乙○○因而販入的扣案如事實欄所述第一、二級毒品海
    洛因、安非他命。
四、扣案乙○○所有，供販毒所用電子磅秤一台、行動電話手機
    二支（序號000000000000000、00000
    0000000000）、ＳＩＭ卡貳張（門號00000
    00000、0000000000）。
五、法務部調查局鑑定通知書二份（偵四九九三卷第一Ｏ四、一
    九三頁）。
肆、對於被告辯解的認定
    被告乙○○坦承購買毒品的事實、查獲經過及扣案物的名稱
    、數量、屬被告所有；但辯稱，購買毒品非為販賣，只是供
    自己施用等語。不可採信，已經證述如上。
伍、撤銷改判的理由
一、撤銷原判決的理由
（一）對於被告乙○○涉犯連續販賣毒品的連續犯行（甲○○部
      分，詳後述）證據證明力認有不足。
（二）毒品以外扣案物的沒收法條，應更正為毒品危害防制條例
      第十九條第一項前段。
二、自為判決的論罪科刑理由
（一）刑法所謂販賣行為，不以販入並賣出為必要。只要以營利
      為目的，而有販入或賣出的行為之一，即構成販賣罪。最
      高法院九一年度台上字第六Ｏ八四號判決參照。
（二）被告所為，違犯毒品危害防制條例第四條第一項、第二項
      販賣第一級、第二級毒品罪。
（三）被告為販賣海洛因及安非他命而持有的低度行為，應為販
      賣的高度行為吸收，均不另論罪。
（四）由監聽內容可以認定，被告以同一販入行為，同時販入第
      一級、第二級毒品，同時違犯前述二罪，為想像競合犯，
      應依刑法第五五條規定論以毒品危害防制條例第四條第一
      項販賣第一級毒品罪。
      公訴意旨認為是犯意各別，行為互殊，應分論併罰，容有
      誤會。
（五）斟酌被告販入毒品尚未賣出即被查獲，販入的數量非鉅，
      可能的利得也非巨額，與毒品大盤商的多量及厚利相較，
      在死刑、無期徒刑的法定重刑下，被告乙○○的犯罪情節
      ，認如宣告最輕法定刑無期徒刑，顯屬過重。依刑法第五
      九條規定予以法的憫恕，減輕刑罰。
      被告行為後，刑法第六四條第二項、第六五條第二項已經
      於九五年七月一日公布修正施行。
      依刑法第二條第一項規定，比較新舊法適用的結果，以修
      正前關於死刑、無期徒刑的減輕方法有利於被告。
      應依修正前刑法第六四條第二項、第六五條第二項標準以
      定酌量減輕刑罰的範圍。
（六）審酌被告犯罪的動機、目的、手段、利得、所生危害及犯
      後態度等一切情狀，量處如主文所示刑罰。
（七）扣案如主文第二項的毒品，應依毒品危害防制條例第十八
      條第一項前段規定，沒收銷燬。
      主文第三項所載被覆第一級、第二級毒品海洛因、安非他
      命的外包裝袋二只、五只，用以防止毒品裸露、逸出及潮
      濕，並便於攜帶；電子磅秤一台為供被告販賣毒品秤量使
      用；行動電話手機（序號00000000000000
      0、000000000000000）、ＳＩＭ卡貳張
      （門號0000000000、0000000000)
      供被告聯絡販賣毒品，均為被告所有，已經被告明白承認
      ，併依同條例第十九條第一項前段，宣告沒收。
      被告身上並查獲吸食器一組、玻璃球二個，應屬施用毒品
      所用，與本案販毒犯行無關；二十六萬元被告否認所有，
      證人陳又瑄於原審證述為其所有，尚無積極證據足以認定
      屬被告販毒所得；扣案千斤頂一台、模版一組、研磨機一
      台、葡萄糖四包、分裝袋一批，被告否認所有，同無積極
      證據可認屬於供本案犯行所用，非違禁物，均不另為沒收
      宣告。
陸、關於原判決所認被告販毒予甲○○部分
一、前述就被告乙○○販入毒品的科刑行為，依憑的證據固然同
    於起訴被告販毒予甲○○的部分，均以通訊監察為本；但科
    刑部分，其後果然循此線索查獲被告乙○○、扣得販入的毒
    品及監察門號對象的手機，此事實經過並經被告坦白承認；
    而被告販毒給甲○○的部分，被告乙○○堅詞否認；證據上
    固然可以認為具有合理的可疑，但因有如下瑕疵，對於此部
    分犯罪事實的認定，應認證明力未達於確信犯罪的程度。
（一）另案被告甲○○自偵查、原審以至本院，始終一致否認九
      二年十二月四日甲○○警詢（偵四九九三卷第三六至四六
      頁）陳述的真實性。辯稱，因懷疑是被告乙○○的檢舉才
      被查獲，所以挾怨指述被告乙○○。
（二）前述甲○○警詢供陳，向被告乙○○購買毒品的時間是九
      二年十二月三日十二時許；半年後，甲○○於九三年六月
      十八日警詢，卻因比對通聯紀錄有所不符，而將購毒時間
      更正為九二年十二月二日五時至六時許（同上偵卷第一一
      四頁第五行）。公訴人並因而更正此部分犯行時點（原審
      卷第七Ｏ頁末行）。
（三）通訊監察紀錄既被採為起訴犯行的證據，但同上偵卷二一
      二頁以下的通話紀錄中，並無九二年十二月二日或三日的
      紀錄，已經台北市政府警察局刑事警察大隊於九五年十月
      二三日，以北市警刑大五字第九五三二五四六八ＯＯ號函
      覆本院。
二、因此，證據固然顯示被告乙○○與甲○○間，曾有買賣毒品
    的聯繫，但並無證據可證其後有無實際交易行為，以及九二
    年十二月二日或三日當時，被告乙○○已經為此次販毒行為
    購入毒品。
    公訴意旨認此部分犯行與前述科刑部分具有行為時的裁判上
    一罪關係，故不另為無罪諭知。也不涉及毒品危害防制條例
    第十九條第一項關於犯罪所得的沒收、追徵或抵償。
柒、適用法律
一、刑事訴訟法第三六九條第一項前段、第三六四條、第二九九
    條第一項前段。
二、毒品危害防制條例第四條第一項、第二項、第十八條第一項
    前段、第十九條第一項前段。
三、刑法第二條第一項前段、第十一條前段、第五五條、第五九
    條。
中    華    民    國    95    年    12    月    6     日
                  刑事第六庭審判長  法  官  林堭儀
                                    法  官  蔡聰明
                                    法  官  郭豫珍
以上正本證明與原本無異。
如不服本判決，應於收受送達後十日內向本院提出上訴書狀，其
未敘述上訴之理由者並得於提起上訴後十日內向本院補提理由書
（均須按他造當事人之人數附繕本）。
                                    書記官  楊秋鈴
中    華    民    國    95    年    12    月    6     日
毒品危害防制條例第4條
製造、運輸、販賣第一級毒品者，處死刑或無期徒刑；處無期徒
刑者，得併科新臺幣 1 千萬元以下罰金。
製造、運輸、販賣第二級毒品者，處無期徒刑或 7 年以上有期徒
刑，得併科新臺幣 7 百萬元以下罰金。
製造、運輸、販賣第三級毒品者，處 5 年以上有期徒刑，得併科
新臺幣 5 百萬元以下罰金。
製造、運輸、販賣第四級毒品者，處 3 年以上 10 年以下有期徒
刑，得併科新臺幣 3 百萬元以下罰金。
製造、運輸、販賣專供製造或施用毒品之器具者，處 1 年以上 7
年以下有期徒刑，得併科新臺幣 1 百萬元以下罰金。
前五項之未遂犯罰之。


司法院資訊處製作；財團法人民間司法改革基金會備份。
